【裁判字號】    89,訴,1014
【裁判日期】    890616
【裁判案由】    損害賠償
【裁判全文】
臺灣高雄地方法院民事裁定  八十九年訴字第一○一四號
    原      告  甲○○
    被      告  乙○○
右當事人間請求損害賠償事件，原告提起刑事附帶民事訴訟，經本院刑事庭裁定移送
前來，本院判決如左：
    主      文
被告應給付原告新台幣壹拾伍萬貳仟元及自民國八十九年一月十四日起至清償日止按
年息百分之五計算之利息。
原告其餘之訴駁回。
訴訟費用由被告負擔。
本判決第一項於原告以新台幣伍萬元為被告供擔保後，得假執行。
原告其餘假執行之聲請駁回。
    事      實
甲、原告方面：
 一、聲明：
  （一）被告應給付原告新台幣（下同）一百四十萬二千元及自起訴狀繕本送達之翌
        日起至清償日止，按年息百分之五計算之利息。
  （二）原告願供擔保，請准宣告假執行。
 二、陳述：被告意圖為自己不法之所有，於民國（下同）八十七年四月一日十八時
     三十分許，尾隨原告進入高雄市前鎮區英德橫巷二弄四號公寓之樓梯間，以徒
     手毆打原告成傷，致使原告不能抗拒而強行取走原告之皮包乙只，內有呼叫器
     、提款卡、身分證、健保卡及現金三千三百元。嗣於同日二十時許，為警查獲
     ，案經高雄地方法院八十八年度訴字第一九六四號判處被告有期徒刑八年。為
     此，依據侵權行為之法律關係請求被告賠償原告下列金額：
  （一）醫療費用：二千元。
  （二）精神慰撫金部分：一百四十萬元。
  （三）合計為一百四十萬二千元。
乙、被告方面：
 一、聲明：原告之訴及假執行之聲請均駁回。
 二、陳述：對於原告主張之事實自認，惟因現正服刑，無力賠償，故求為妥適之判
           決。
    理      由
一、本件原告主張被告於八十七年四月一日十八時三十分許，尾隨原告進入高雄市前
    鎮區英德橫巷二弄四號公寓之樓梯間，以徒手毆打原告成傷，致使原告不能抗拒
    而強行取走原告之皮包乙只，內有呼叫器、提款卡、身分證、健保卡及現金三千
    三百元。嗣於同日二十時許，為警查獲，並經高雄地方法院八十八年度訴字第一
    九六四號判處被告有期徒刑八年之事實，業據被告自認，堪信為真實。
二、按因故意或過失不法侵害他人權利者，負損害賠償責任；而不法侵害他人之身體
    或健康者，對於被害人因此喪失或減少勞動能力或增加生活上之需要時，負損害
    賠償責任；不法侵害他人之身體、健康、名譽或自由者，被害人雖非財產上之損
    害，亦得請求賠償相當之金額，民法第一百八十四條第一項前段、第一百九十三
    條第一項及第一百九十五條第一項分別定有明文。本件原告受傷係因被告故意不
    法侵權行為所致，而被告之毆打行為與原告之受傷結果間有相當之因果關係，其
    對原告因而所受之損害應負賠償責任。是原告依據侵權行為之法律關係請求被告
    賠償其所受損害，即屬有據，自無不合。茲所應審究者，係原告請求被告賠償之
    各項損害，是否允當，爰分述如次：
  （一）醫療費用二千元部分：原告此部分之請求雖未提出證據，惟被告自認有毆打
        原告之事實，且對醫療費用之金額亦不爭執，是原告此部分之請求，屬洵正
        當，應予准許。
  （二）精神慰撫金一百四十萬元部分：本院斟酌被告案發時為工人、現於監獄服刑
        、每月收入不固定，原告為一介弱女，經此遭遇精神受創非輕等一切情狀，
        認原告請求被告賠償一百四十萬元尚嫌過高，應予核減為十五萬元，方屬公
        允，逾此數額之請求，為無理由。
三、綜上所述，原告因受傷所受損害為十五萬二千元。從而，原告依據侵權行為之法
    律關係請求被告賠償十五萬二千元及繕本送達之翌日起即八十九年一月十四日起
    按年息百分之五計算之利息，洵屬正當，應予准許，逾此金額之請求，即非有據
    ，應予駁回。
四、原告陳明願供擔保，聲請宣告假執行，經核原告勝訴部分，核無不合，爰酌定相
    當之擔保金額宣告之；至於原告敗訴部分，其假執行之聲請，因訴之駁回而失所
    依附，不予准許。
據上論結，本件原告之訴，一部有理由，一部無理由，依民事訴訟法第七十九條但書
、第三百九十條第二項，判決如主文。
中      華      民      國    八十九    年      六      月     十六     日
                              臺灣高雄地方法院民事庭
~B審判長法官
~B法      官
~B法      官
右為正本係照原本作成。
中      華      民      國    八十九    年      六      月     十六     日
~B法院書記官  謝群育


司法院資訊處製作；財團法人民間司法改革基金會備份。
